臺灣彰化地方法院刑事判決
111年度交易字第46號
公  訴  人  臺灣彰化地方檢察署檢察官
被      告  鐘祐一


上列被告因公共危險案件，經檢察官提起公訴（110年度偵字第1
3532號），判決如下：
    主    文
甲○○犯不能安全駕駛動力交通工具罪，累犯，處有期徒刑伍月，
如易科罰金，以新臺幣壹仟元折算壹日。
    犯罪事實
一、甲○○於民國110年10月30日凌晨2時30分許起至同日凌晨4時
    許止，在臺中市悅河汽車旅館，飲用威士忌後，委請陳紹宇
    代為駕駛車牌號碼0000-00號自用小客車至彰化縣福興鄉沿
    海路5段中油金界加油站附近之民宅外後，竟基於酒後駕駛
    動力交通工具之犯意，於同日凌晨5時30分許，駕駛上開車
    輛上路。嗣於同日凌晨5時37分許，行至彰化縣福興鄉沿海
    路5段沿海陸橋上而暫停在橋上，並在車內睡覺，經警接獲
    報案前往處理，於同日上午7時23分許，對甲○○施以吐氣酒
    精濃度測試，測得其吐氣中之酒精濃度為每公升0.72毫克。
二、案經彰化縣警察局鹿港分局報告臺灣彰化地方檢察署檢察官
    偵查起訴。
    理    由
一、上揭犯罪事實，業據被告甲○○於第2次檢查事務官訊問時為
    認罪之表示，並於本院審理時坦承上開犯罪事實不諱，另有
    證人陳紹宇於偵查中證述足以佐證，並有彰化縣警察局道路
    交通事故酒精測定紀錄表、彰化縣○○○○○○○道路○○○○○○○○○○○
    ○○號查詢汽車駕駛人、車號查詢汽車車籍、彰化縣警察局勤
    務指揮中心受理110報案紀錄單及監視器擷圖畫面等在卷可
    憑。而被告於警詢及第1次檢察事務官訊問時雖稱：喝完酒
    離開時有請代駕，故無法確認車子是他開到橋上的等語，然
    經本院當庭勘驗福興鄉沿海陸橋之監視器影像畫面，影像畫
    面相當清晰，足以清楚辨識出被告車輛於當日5時37分許開
    到沿海陸橋中央停止於橋上到警察獲報到場之期間，均無人
    離開該車駕駛座等情，而足證車輛確實由被告本人駕駛到橋
    上，並非代駕開到橋上後離去。從而，本件事證明確，被告
    犯行足以認定，應依法論科。
二、被告行為後，刑法第185條之3業經修正，並於111年1月28日
    公布施行，同年月30日生效。刑法第185條之3第1項第1款原
    法定刑為：「處2年以下有期徒刑，得併科20萬元以下罰金
    」，修正為「處3年以下有期徒刑，得併科30萬元以下罰金
    」，是修正後提高法定刑及得併科罰金之上限，並未較有利
    於被告，依刑法第2條第1項前段規定，應適用被告行為時即
    修正前之法律論處。
三、核被告所為，係犯修正前刑法185條之3第1項第1款之不能安
    全駕駛動力交通工具罪。被告於105年間即因酒後駕駛自小
    客車上國道，與聯結車、大貨車發生碰撞，導致自己受傷，
    換算吐氣酒精濃度為0.3825毫克而觸犯不能安全駕駛交通工
    具罪，經本院以105年度交簡字第2744號判處有期徒刑4月確
    定，於106年2月18日易科罰金執行完畢一節，有臺灣高等法
    院被告前案紀錄表1份在卷可稽，其於受有期徒刑執行完畢
    後，5年以內故意再犯本件罪質完全相同之不能安全駕駛罪
    ，為累犯。被告漠視公眾往來安全，顯未因之前刑罰之執行
    而有所警惕，其對於刑罰之反應力明顯薄弱，而本件亦無因
    累犯之加重而生罪刑不相當或過苛之情形，而有依刑法第47
    條第1項之規定加重其刑之必要，爰依法加重其刑。
四、爰審酌被告除上開構成累犯（即酒後駕駛自小客車上國道，
    導致自己受傷，換算後吐氣酒精濃度為0.3825毫克）之案件
    外，於93年間就曾因酒後駕駛自小客車與機車發生碰撞（吐
    氣酒精濃度為每公升0.71毫克），又於104年間酒後騎乘普
    通重型機（吐氣酒精濃度為每公升0.62毫克），經本院判處
    有期徒刑2月。本案為被告第4次犯下酒駕犯行，且本案中被
    告駕駛之交通工具為自用小客車，於數小時後仍測得吐氣酒
    精濃度高達0.72毫克，並開車開到一半就停在陸橋上睡覺，
    顯然被告當時完全不勝酒力，根本無判斷路況之能力，其酒
    後駕車對於用路人生命、財產危害難認輕微。然審酌被告與
    朋友飲酒後因不勝酒力，確實有花費金錢請代駕載送被告回
    鹿港之工作地點，然代駕竟在被告酒後意識不清的情況下，
    未將被告安全載到指定地點，而逕依當時意識不清的被告指
    示就在路旁將車輛交還給被告，被告因而自己繼續開車，而
    犯下本案犯行，故被告尚且知悉飲酒後要找代駕駕駛，主觀
    惡性較為輕微；兼衡被告大學畢業之智識程度、於國營事業
    上班、有正當工作，與妻子及兩名未成年子女同住等一切情
    狀，量處如主文所示之刑，並諭知易科罰金之折算標準。
五、據上論斷，依刑事訴訟法第299條第1項前段，判決如主文。
本案經檢察官林芬芳提起公訴，檢察官陳昭蓉到庭執行職務。
中　　華　　民　　國　　111 　年　　3 　　月　　24 　日
                  刑事第二庭        法  官  陳怡潔
以上正本證明與原本無異。
如不服本判決應於收受判決後20日內，向本院提出上訴書狀，並
應敘述具體理由。其未敘述上訴理由者，應於上訴期間屆滿後20
日內向本院補提理由書(均須按他造當事人之人數附繕本)「切勿
逕送上級法院」。
中　　華　　民　　國　　111 　年　　3 　　月　　24　　日
                                    書記官  謝儀潔

附錄本案論罪科刑法條：
修正前中華民國刑法第185條之3
駕駛動力交通工具而有下列情形之一者，處2年以下有期徒刑，
得併科20萬元以下罰金：
一、吐氣所含酒精濃度達每公升零點二五毫克或血液中酒精濃度
    達百分之零點零五以上。
二、有前款以外之其他情事足認服用酒類或其他相類之物，致不
    能安全駕駛。
三、服用毒品、麻醉藥品或其他相類之物，致不能安全駕駛。